【裁判字號】    97,上訴,1309
【裁判日期】    970624
【裁判案由】    違反毒品危害防制條例
【裁判全文】
臺灣高等法院臺中分院刑事判決        97年度上訴字第1309號
上  訴  人
即  被  告  甲○○
                    巷20號
上列上訴人因違反毒品危害防制條例案件，不服臺灣彰化地方法
院97年度訴字第573號中華民國97年3月27日第一審判決（起訴案
號：臺灣彰化地方法院檢察署97年度毒偵字第112號），提起上
訴，本院判決如下：
    主  文
原判決撤銷。
甲○○施用第一級毒品，累犯，處有期徒刑柒月；又施用第二級
毒品，累犯，處有期徒刑伍月。應執行有期徒刑拾壹月。
    事  實
一、甲○○素行不佳，前曾因施用第一級毒品及第二級毒品案件
    ，經臺灣彰化地方法院檢察署檢察官聲請強制戒治並提起公
    訴，嗣經臺灣彰化地方法院裁定強制戒治，並於民國（下同
    ）92年11月27日執行完畢釋放；刑罰部分則經同院於92年1
    月16日以91年度訴字第1263號判處有期徒刑9月及7月，應執
    行有期徒刑1年2月確定，入監執行後，業於94年4月9日縮短
    刑期執行完畢。詎甲○○仍不知戒除毒癮，復基於施用第一
    級毒品海洛因之犯意，於96年11月19日22時許，在其位於彰
    化縣員林鎮○○里○○路○段378巷20號之住所，以將第一級
    毒品海洛因置入注射針筒內注射方式，施用第一級毒品海洛
    因1次。另基於施用第二級毒品甲基安非他命之犯意，於96
    年11月20日15時許，在其上揭住所，以將第二級毒品甲基安
    非他命置於鋁箔紙上加熱後吸食煙霧方式，施用第二級毒品
    甲基安非他命1次。迨至96年11月22日下午，甲○○因另涉
    竊盜案件經警持拘票拘提到案時，主動供出其有上開施用毒
    品之行為，警方始採集其尿液送驗結果，確檢出甲基安非他
    命及嗎啡陽性反應，且嗣甲○○並接受法院裁判。
二、案經彰化縣警察局員林分局報告臺灣彰化地方法院檢察署檢
    察官偵查起訴。
     理  由
一、上訴人即被告（下同）甲○○雖經本院合法傳喚而無正當理
    由不到庭。惟查上開犯罪事實，業據被告於警詢及原審審理
    時分別供認不諱，且被告於上開時間經警採集其尿液送驗結
    果確檢出甲基安非他命及嗎啡陽性反應，亦有詮昕科技股份
    有限公司濫用藥物尿液檢驗報告1份在卷可稽。另一般人注
    射海洛因或嗎啡後經體內吸收代謝約30分鐘後，以嗎啡型態
    為主開始排入尿中，而以最初6至12小時排泄量最多，約有
    75％之毒品代謝物（嗎啡）可在注射後24小時內陸續由尿中
    排出體外，剩餘量則可能在數日內分別排出體外，故一般而
    言，施用多量毒品者，於施用後4、5日內仍有可能檢出低濃
    度毒品反應，此有法務部調查局92年1月2日調科壹字第0910
    089203—0號函影本1份附卷可按，被告之尿液經檢驗結果既
    檢出甲基安非他命及嗎啡陽性反應，足見其於警方採尿前4
    、5日內之某時應有施用甲基安非他命及海洛因之犯行無疑
    ，是其上開自白與事實相符，堪足採信。又被告前因施用第
    一級毒品及第二級毒品案件，經臺灣彰化地方法院檢察署檢
    察官聲請強制戒治，嗣經臺灣彰化地方法院裁定強制戒治，
    並於92年11月27日執行完畢釋放，有臺灣高等法院被告前案
    紀錄表1份在卷可按。被告於前開強制戒治執行完畢釋放後
    ，5年內再犯本件施用第一、二級毒品之犯行，自應依法追
    訴審判。是罪證明確，被告之犯行堪以認以。
二、核被告所為，係犯毒品危害防制條例第10條第1項之施用第
    一級毒品罪及同條例第10條第2項之施用第二級毒品罪。其
    施用前之持有第一、二級毒品行為，已為各該施用之高度行
    為所吸收，均不另論罪。又被告前曾因施用第一、二級毒品
    經臺灣彰化地方法院於92年1月16日以91年度訴字第1263號
    判處有期徒刑9月及7月，應執行有期徒刑1年2月確定，入監
    執行後，於94年4月9日縮短刑期執行完畢，有臺灣高等法院
    被告前案紀錄表足按，其於受有期徒刑執行完畢後，5年內
    故意再犯本件有期徒刑以上之罪，均為累犯，應分別依刑法
    第47條第1項之規定加重其刑。至被告所犯上開2罪，犯意各
    別、行為互異，應分論併罰。又本件係被告另涉竊盜案件，
    經警持拘票拘提到案時，被告主動供出其有上開施用毒品之
    行為，在被告尚未供出之前，警方並不知被告有上開施用毒
    品之行為等情，業據承辦警員楊漢德於本院審理時到庭結證
    在卷，且嗣並接受法院裁判，核與自首之規定相符，並依刑
    法第62條前段之規定減輕其刑。原審予以論罪科刑，固非無
    見，惟查被告之行為符合自首之規定，已如前述，原判決漏
    未論以自首，自有未合。被告上訴意旨執此指摘原判決不當
    ，非無理由，應由本院將原判決予以撤銷改判。爰審酌被告
    前曾因施用毒品案件，經強制戒治及判處有期徒刑執行完畢
    釋放後，仍未能徹底戒絕毒品，復犯本案施用毒品罪，顯見
    其無戒毒悔改之意，惟念施用毒品乃自戕一己之身體健康，
    尚未對他人造成危害，且犯後於原審坦承犯行，態度尚佳等
    一切情狀，分別量處被告如主文第二項所示之刑，並定其應
    執行之刑，以示懲儆。
三、被告經本院合法傳喚而無正當理由不到庭，爰不待其陳述逕
    行判決。
四、據上論結，應依刑事訴訟法第369條第1項前段、第364條、
    第299第1項前段、第371條、毒品危害防制條例第10條第1、
    2項、刑法第11條前段、第62條前段、第47條第1項、第51
    條第5款，判決如主文。
本案經檢察官乙○○到庭執行職務。
中    華    民    國    97    年    6     月    24    日
            刑事第八庭  審判長法  官  羅  得  村
                              法  官  吳  進  發
                              法  官  劉  榮  服
上列正本證明與原本無異。
除施用第一級毒品部分得上訴外，餘不得上訴。
如不服本判決應於收受送達後十日內向本院提出上訴書狀，其未
敘述上訴之理由者並得於提起上訴後十日內向本院補提理由書（
均須按他造當事人之人數附繕本）。
                              書記官  周  巧  屏
中    華    民    國    97    年    6     月    24    日
附錄論罪法條：
毒品危害防制條例第10條：
施用第一級毒品者，處 6 月以上 5 年以下有期徒刑。
施用第二級毒品者，處 3 年以下有期徒刑。


司法院資訊處製作；財團法人民間司法改革基金會備份。
